# 总额法还是净额法确认收入

提问人：zd241 时间：2017-05-11 19:53:09
陈老师。某防水材料生产企业与业主签订防水材料销售+安装的综合协议，同时该企业将材料安装的业务完全分包给a公司，实质上只提供防水材料销售。内在的背景是：该企业获得这个项目是a公司帮忙获得的。该企业在这项业务中只能获得产品销售的利润，施工安装的收入和利润要全部给a公司。发票和协议的全款都给该企业，然后a公司再向该业务开票，施工安装部分的对该企业而言就是平进平出。参照计学撮要的内容，该企业确实是首要的义务人，同时承担客户的信用风险，符合全额法确认收入的条件，但是从实质而言，协议中的安装部分对该公司而言是没有商业实质的。

回答人：chenyiwei
基本赞同按总额法确认收入。在这类问题中，总额法／净额法判断的四条标准中，“首要义务人”和“承担一般存货风险”优先于另外两条。